【裁判字號】    92,交聲,190
【裁判日期】    920312
【裁判案由】    違反道路交通管理處罰條例聲明異議
【裁判全文】
臺灣臺北地方法院交通事件裁定                    九十二年度交聲字第一九號
    異議人即  甲○○
    受處分人
右列受處分人因違反道路交通管理處罰條例案件，對於臺北市交通事件裁決所中華民
國九十二年一月二十四日所為之處分（原處分案號：北市裁三字第駕裁二二－ＡＢＵ
一八０二二八號）聲明異議，本院裁定如左：
    主  文
異議駁回。
    理  由
一、按汽車駕駛人，行經有燈光號誌管制之交岔路口闖紅燈者，處新台幣（下同）一
    千八百元以上五千四百元以下罰鍰，道路交通管理處罰條例第五十三條定有明文
    。又汽車駕駛人，駕駛汽車有違反本條例之行為，經交通勤務警察或依法令執行
    交通稽查任務人員制止時，不聽制止或拒絕停車接受稽查而逃逸者，除按各該規
    定處罰外，處三千元以上六千元以下罰鍰，道路交通管理處罰條例第六十條第一
    項亦定有明文。汽車駕駛人駕駛汽車違反道路交通管理處罰條例第五十三條、第
    六十條第一項規定者，除應依該條所規定之罰鍰處罰外，並予記違規點數三點、
    一點，道路交通管理處罰條例第六十三條第一項第三款、第一款亦定有明文。
二、本件原處分機關以受處分人即異議人甲○○所有之車牌Ｇ二－八八八號營業一小
    客車於九十一年十月三十一日上午八時三十分許，在台北市○○○路○段、通河
    街口，不遵守該行車管制號誌之指示，駕車闖紅燈右轉，經為在該處執行交通勤
    務之臺北市政府警察局士林分局交通分隊執勤員警方榮德發覺攔停制止，受處分
    人所有上開營業小客車不聽制止仍往前行駛逃逸，方榮德警員記下車牌號碼，查
    明汽車所有人姓名及住址，以汽車所有人為被通知人掣單逕行舉發。嗣因受處分
    人向原處分機關提出申訴，並繳納部分罰鍰二千七百元，原處分機關請舉發單位
    調查結果，仍認受處分人有上開違規行為，原處分機關遂於九十二年一月二十四
    日依道路交通管理處罰條例第五十三條、第六十條第一項、第六十三條第一項第
    一、三款規定，從輕裁處新台幣五千七百元罰鍰，並記違規點數共四點。
三、訊據受處分人否認有何違反道路交通管理處罰條例規定之行為，辯稱：其沒有紅
    燈右轉，且如果警察有攔停，不可能不停車云云。經查：右揭受處分人違規事實
    ，業據證人即開單舉發之員警方榮德結證在卷，明確結證稱：受處分人所有上開
    車號營業小客車於右揭時地自通河街紅燈右轉至中山北路五段，其看到該車違規
    ，就站出來吹哨子請該車停車，但未停車就跑掉（見本院九十二年三月四日訊問
    筆錄）。而證人方榮德為原處分機關認定受處分人有上開違規行為之原證人，並
    到庭在本院法官面前以具結擔保其證述之真實性，且於本件卷存證據資料內並無
    任何積極證據足以證明證人方榮德上開證述係屬虛偽，亦無有足以令人顯信證人
    方榮德證述為不可採之品性證據或前科證據存在，本院自不得僅以證人為本件開
    單告發受處分人之員警而全盤抹煞其在訴訟上所具有之證人資格，而受處分人對
    證人方榮德之證述並無法舉出或請本院調查任何對其有利之證據資料，以使本院
    對證人所證述受處分人違規之事實產生任何合理之懷疑。又受處分人向原處分機
    關申訴時亦表示係因現在汽車設備優良，隔音設備較好而未聽到鳴笛聲等語，有
    申訴書在卷足憑，足徵受處分人於申訴時亦不否認有上開違規行為，從而受處分
    人辯稱並未紅燈右轉云云，尚難認受處分人辯解為可採，本件事證明確，受處分
    人之違規行為堪以認定。
四、綜上所述，受處分人所有上開營業小客車確有在右揭時地闖紅燈右轉，經警制止
    不聽制止而逃逸之違規行為，從而原處分機關依上開道路交通管理處罰條例第五
    十三條、第六十條第一項、第六十三條第一項第一款、第三款規定裁處受處分人
    罰鍰合計五千七百元，並予記違規點數四點，核無違誤，本件受處分人之異議為
    無理由，應予駁回。
據上論斷，應依道路交通案件處理辦法第十九條，裁定如主文。
中      華      民      國    九十二    年      三      月    十二    日
                                      臺灣臺北地方法院交通法庭
                                          法  官  陳容正
右正本證明與原本無異。
如不服本裁定應於送達後五日內向本院提出抗告狀
                                          書記官  彭雅慧
中      華      民      國    九十二    年      三      月    十七    日


司法院資訊處製作；財團法人民間司法改革基金會備份。
